臺灣新竹地方法院刑事判決
110年度訴字第212號
公  訴  人  臺灣新竹地方檢察署檢察官
被      告  劉美枝



            劉德淇


上列被告因傷害等案件，經檢察官聲請簡易判決處刑（109年度
偵字第6098號），本院受理後（109年度竹北簡字第429號）認不
宜以簡易判決處刑，改行通常程序審理，被告就被訴事實為有罪
之陳述，本院依簡式審判程序審理，判決如下：
    主  文
甲○○犯傷害罪，處拘役肆拾日，如易科罰金，以新臺幣壹仟元折
算壹日；又犯恐嚇危害安全罪，處拘役拾日，如易科罰金，以新
臺幣壹仟元折算壹日。應執行拘役肆拾日，如易科罰金，以新臺
幣壹仟元折算壹日。
乙○○犯傷害罪，處拘役參拾日，如易科罰金，以新臺幣壹仟元折
算壹日。
    事實及理由
一、甲○○與乙○○為姊弟，2人間具有家庭暴力防治法第3條第4款
    所定之家庭成員關係。甲○○與乙○○於民國109年4月26日20時
    13分許，在乙○○位於新竹縣○○鎮○○路000號住處，因乙○○請
    求甲○○將其豢養之狗帶離乙事發生衝突，乙○○以腳踢狗，甲
    ○○見狀遂基於傷害人身體之犯意，徒手揮打乙○○身體、臉部
    ，再將狗抱起，乙○○見甲○○雙手緊抱著狗，可預知若強行拉
    扯狗身上之牽繩，可能造成甲○○碰撞受傷，仍基於傷害之不
    確定故意，強拉狗身上之牽繩，一同將甲○○與狗拖拉至門外
    ，期間甲○○、乙○○均互有拉扯動作，甲○○因此受有之雙手臂
    多處紅腫抓痕之傷勢，乙○○則受有左臉頰挫傷、右前臂挫傷
    併擦傷之傷勢。於甲○○、乙○○衝突過程中，甲○○另基於恫嚇
    之犯意，當場以言詞對乙○○恫稱:「注意你女兒以後安全，
    小心我以後對她怎麼樣」等語，致乙○○心生畏懼。
二、本案證據，均引用附件檢察官聲請簡易判決處刑書之記載。
    另補充本院110年5月3日勘驗筆錄、被告甲○○、乙○○於本院
    準備及審理程序時之自白。
三、論罪科刑：
(一)按家庭暴力，指家庭成員間實施身體、精神或經濟上之騷擾
    、控制、脅迫或其他不法侵害之行為；又家庭暴力罪，謂家
    庭成員間故意實施家庭暴力行為而成立其他法律所規定之犯
    罪，家庭暴力防治法第2 條第1 款、第2 款定有明文。被告
    甲○○、乙○○係姊弟關係，此有2人之個人戶籍資料在卷足憑
    （本院卷第17、19頁），屬家庭暴力防治法第3條第4款所規
    定之家庭成員關係，故被告2人，自屬家庭成員間故意實施
    精神上及身體上之不法侵害行為，該當家庭暴力防治法所稱
    之家庭暴力罪，惟因家庭暴力防治法就恐嚇、傷害罪並無罰
    則規定，應依刑法之規定論處。是核被告甲○○所為，係犯刑
    法第277條第1項之傷害罪及同法第305條恐嚇危害安全罪；
    核被告乙○○所為，係犯刑法第277 條第1 項之傷害罪。
(二)被告甲○○所犯上開2 罪，犯意各別，行為互異，應予分論併
    罰。
(三)爰以行為人之責任為基礎，審酌被告2人因細故發生爭執，
    未能理性解決紛爭，竟任意互相施暴力傷害，被告甲○○又以
    言詞恐嚇，所為實不足取，惟念及被告2人素行均良好，其
    等於本院審理時終能坦承犯行，然迄未能達成和解之犯後態
    度，兼衡被告2人之犯罪動機、目的、手段、造成之損害暨
    被告甲○○專科畢業之智識程度，現從事電腦繪圖工作，已婚
    ，與配偶及2名成年子女同住之家庭、經濟狀況；被告乙○○
    大學畢業之智識程度，目前在就業服務站上班，已婚，與母
    親、配偶、1名未成年子女同住之家庭、經濟狀況等一切情
    狀，分別量處如主文所示之刑，並就被告甲○○部分定其應執
    行之刑，並均諭知易科罰金之折算標準。
據上論斷，應依刑事訴訟法第452條、第273條之1第1 項、第299
條第1項前段、第310條之2、第454條第2項，判決如主文。 　　
本案經檢察官張凱絜提起公訴，檢察官劉得為到庭執行職務。
中　　華　　民　　國　　110 　年　　5 　　月　　24　　日
                  刑事第三庭  法  官  黃怡文 
以上正本證明與原本無異。
如不服本判決應於收受本判決後20日內向本院提出上訴書狀，上
訴書狀應敘述具體理由。上訴書狀未敘述上訴理由者，應於上訴
期間屆滿後20日內補提理由書狀於本院(均須按他造當事人之人
數附繕本 )「切勿逕送上級法院」。 
中　　華　　民　　國　　110 　年　　5 　　月　　24　　日
                              書記官  謝沛真
附錄論罪科刑法條全文：
中華民國刑法第277條
傷害人之身體或健康者，處 5 年以下有期徒刑、拘役或 50 萬
元以下罰金。
犯前項之罪，因而致人於死者，處無期徒刑或 7 年以上有期徒
刑；致重傷者，處 3 年以上 10 年以下有期徒刑。
中華民國刑法第305條
以加害生命、身體、自由、名譽、財產之事，恐嚇他人致生危害
於安全者，處 2 年以下有期徒刑、拘役或 3 百元以下罰金。
（附件）
臺灣新竹地方檢察署檢察官聲請簡易判決處刑書　　　
                                     109年度偵字第6098號
　  被　　　告　甲○○　女　49歲（民國00年0月00日生）
　　　　　　　　　　　　住新竹縣○○鎮○○路0段000巷00號
　　　　　　　　　　　　居新北市○○區○○街000號5樓
　　　　　　　　　　　　國民身分證統一編號：Z000000000號
　　          　乙○○　男　48歲（民國00年0月00日生）
　　　　　　　　　　　　住新竹縣○○鎮○○路000號
　　　　　　　　　　　　國民身分證統一編號：Z000000000號
上列被告因妨害自由等案件，業經偵查終結，認宜聲請以簡易判
決處刑，茲將犯罪事實及證據並所犯法條分敘如下:
　　　　犯罪事實
一、甲○○與乙○○為姐弟，2人間具有家庭暴力防治法第3條第4款
    所定之家庭成員關係，乙○○與葉心芝為夫妻。甲○○與乙○○於
    民國109年4月26日20時13分許，在乙○○、葉心芝位於新竹縣
    ○○鎮○○路000號住處，因細故發生衝突，甲○○基於傷害人身
    體之犯意，徒手毆打乙○○臉部，乙○○亦基於傷害人身體之犯
    意，與甲○○發生拉扯，致甲○○受有之雙手臂多處紅腫抓痕之
    傷勢，乙○○則受有左臉頰挫傷、右前臂挫傷併擦傷之傷勢，
    葉心芝見狀動手推甲○○(葉心芝所涉傷害犯行，另為不起訴
    處分)。甲○○另基於恫嚇之犯意，當場以言詞對乙○○恫稱:「
    注意你女兒以後安全，小心我以後對她怎麼樣」等語，致乙
    ○○心生畏懼。
二、案經甲○○、乙○○訴由新竹縣政府警察局新埔分局報告偵辦。
     
　　　　證據並所犯法條
一、證據清單:
    1、被告甲○○警詢、偵查中供述。
    2、被告乙○○警詢、偵查中供述。
    3、同案被告葉心芝警詢、偵查中供述。
    4、證人劉林秀琴警詢中證述。
    5、證人劉慶妍警詢中證述。
    6、診斷證明書及採證照片。
二、核被告甲○○所為，係犯刑法第277條第1項傷害罪、第305條
    恐嚇罪嫌，被告乙○○所為，係犯刑法第277條第1項傷害罪，
    均屬家庭暴力防治法第2條第2款家庭暴力罪，被告甲○○所犯
    上開傷害罪、恐嚇罪2罪間，犯意各別，罪名有異，請予以
    分論併罰。
三、依刑事訴訟法第451條第1項聲請逕以簡易判決處刑。　　　
    此　　　致
臺灣新竹地方法院
中　　華　　民　　國　 109　  年　  7　   月　　29    日
                          　　檢　察　官　張凱絜
本件正本證明與原本無異
中　　華　　民　　國　 109　　年　　8   　月　　10　　日
　　　　　　　　　　　　　　　書　記　官  許戎豪
本件係依刑事訴訟法簡易程序辦理，法院簡易庭得不傳喚被告、
輔佐人、告訴人、告發人等出庭即以簡易判決處刑；被告、被害
人、告訴人等對告訴乃論案件如已達成民事和解而要撤回告訴或
對非告訴乃論案件認有受傳喚到庭陳述意見之必要時，請即另以
書狀向簡易法庭陳述或請求傳訊。
參考法條：
中華民國刑法第277條
傷害人之身體或健康者，處 5 年以下有期徒刑、拘役或 50 萬
元以下罰金。
犯前項之罪，因而致人於死者，處無期徒刑或 7 年以上有期徒
刑；致重傷者，處 3 年以上 10 年以下有期徒刑。
中華民國刑法第305條
以加害生命、身體、自由、名譽、財產之事，恐嚇他人致生危害
於安全者，處 2 年以下有期徒刑、拘役或 3 百元以下罰金。
家庭暴力防治法第2條
本法用詞定義如下：
一、家庭暴力：指家庭成員間實施身體、精神或經濟上之騷擾、
    控制、脅迫或其他不法侵害之行為。
二、家庭暴力罪：指家庭成員間故意實施家庭暴力行為而成立其
    他法律所規定之犯罪。
三、目睹家庭暴力：指看見或直接聽聞家庭暴力。
四、騷擾：指任何打擾、警告、嘲弄或辱罵他人之言語、動作或
    製造使人心生畏怖情境之行為。
五、跟蹤：指任何以人員、車輛、工具、設備、電子通訊或其他
    方法持續性監視、跟追或掌控他人行蹤及活動之行為。
六、加害人處遇計畫：指對於加害人實施之認知教育輔導、親職
    教育輔導、心理輔導、精神治療、戒癮治療或其他輔導、治
    療。